【裁判字號】    99,交聲,182
【裁判日期】    990210
【裁判案由】    聲明異議
【裁判全文】
臺灣彰化地方法院交通事件裁定         99年度交聲字第182號
原處分機關  交通部公路總局臺中區監理所彰化監理站
即移送機關
異  議  人  甲○○
即受處分人
上列異議人即受處分人因違反道路交通管理處罰條例案件，對於
交通部公路總局臺中區監理所彰化監理站民國99年1 月29日所為
之處分（原處分案號：彰監四字第裁64—I00000000 號），聲明
異議，本院裁定如下：
    主  文
異議駁回。
    理  由
一、原處分意旨略以：異議人即受處分人甲○○於民國98年9 月
    4 日下午8 時20分許，騎駛車牌號碼MB 7-816號重型機車，
    行經彰化縣二林鎮○○路○ 段與太平路口時發生車禍肇事，
    為原舉發單位彰化縣警察局分局警員以酒精濃度測試器測試
    其呼氣酒精濃度達每公升0.25毫克，遂以異議人有「車禍肇
    事受傷，經警方所測得值為0.25mg/l」之行為，違反道路交
    通管理處罰條例第35條第1 項第1 款之規定，於98年11月8
    日以彰縣警交字第I00000000 號舉發違反道路交通管理事件
    通知單掣單舉發，並於99年1 月29日以彰監四字第裁64－I0
    0000000 號裁決書，裁處罰鍰新臺幣（下同）1 萬5 千元，
    且吊扣駕駛執照12個月，施以道安講習，於法並無不合等語
    。
二、異議意旨略以：伊於上開時、地不慎發生車禍，經員警施作
    酒精濃度測試，呼氣酒精濃度剛好為每公升0.25毫克，然伊
    涉犯之公共危險罪業經檢察官為不起訴處分，且依據道路交
    通安全規則所謂酒醉駕車係指引用酒類或其他類似物後呼氣
    酒精濃度超過每公升0.25毫克始屬之，並不包含呼氣酒精濃
    度每公升0.25毫克，爰聲請撤銷原處分云云。
三、經查：
    （一）異議人於98年9 月4 日下午7 時許，在彰化縣二林鎮
          後厝里同事住處飲用啤酒1 杯後，於同日下午8 時許
          ，騎駛車牌號碼MB7-816 號重型機車，沿彰化縣二林
          鎮○○路○ 段由東往西方向行駛，於同日下午8 時20
          分許，途經彰化縣二林鎮○○路○ 段與太平路口時，
          疏未注意車前狀況，不慎撞及沿彰化縣二林鎮○○路
          ○ 段由西往東方向行駛欲左轉太平路之案外人陳忠模
          駕駛之車牌號碼QK-6653 號自用小客車，經警到場處
          理，測得異議人呼氣酒精濃度為每公升0.25毫克等情
          ，為異議人所不爭執，並經本院依職權調閱臺灣彰化
          地方法院檢察署98年度偵字第10110 號公共危險案卷
          核閱無誤，應堪認定。
    （二）而按道路交通安全規則第114 條第2 款規定：「汽車
          駕駛人有下列情形之一者，不得駕車：二、飲用酒類
          或其他類似物後其吐氣所含酒精濃度超過每公升0.25
          毫克或血液中酒精濃度超過百分之0.05以上。」，其
          條文中即已明訂汽車駕駛人違反飲用酒類後吐氣所含
          酒精濃度「超過」每公升0.25毫克「以上」而駕駛車
          輛者，應予處罰之規定，則依據刑法第10條第1 項之
          規定：「稱以上、以下、以內者，俱連本數或本刑計
          算。」，則上開道路交通安全規則第114 條第2 款所
          規定應予處罰之汽車駕駛人酒後駕車之吐氣酒精濃度
          ，自應包含每公升0.25毫克甚明，是異議人所辯稱：
          其呼氣酒精濃度經測試之結果為每公升0.25毫克，不
          符合道路交通安全規則第114 條第2 款應予處罰之規
          定云云，顯有誤會。
    （三）綜上所述，異議人於上揭時、地之違規行為事證明確
          ，從而原處分機關依道路交通管理處罰條例第35條第
          1 項第1 款之規定，裁處異議人罰鍰1 萬5 千元，且
          吊扣駕駛執照12個月，施以道安講習，核無違誤，本
          件異議人之異議為無理由，應予駁回。
四、據上論斷，應依道路交通案件處理辦法第19條，裁定如主文
    。
中    華    民    國    99    年    2     月    10    日
                  交通法庭            法  官  胡宜如
以上正本證明與原本無異。
如不服本裁定，應於裁定送達後五日內向本院提出抗告狀(須附
繕本 )。
中    華    民    國    99    年    2     月    10    日
                                      書記官  林淑文

司法院資訊處製作；財團法人民間司法改革基金會備份。
